【裁判字號】    90,易,4216
【裁判日期】    901231
【裁判案由】    竊盜
【裁判全文】
臺灣高雄地方法院刑事判決                          九十年度易字第四二一六號
    公  訴  人  臺灣高雄地方法院檢察署檢察官
    被      告  甲○○
    被      告  丙○○
右列被告等因竊盜案件，經檢察官提起公訴（九十年度偵字第一八七０三號），本院
判決如左：
    主  文
甲○○共同竊盜，處拘役肆拾日。如易科罰金，以佰元折算壹日。
丙○○被訴竊盜部分免訴。
    事  實
一、甲○○與丙○○係夫妻，二人基於共同之犯意聯絡，意圖為自己不法之所有，於
    民國九十年十月四日下午四時二十分許，在高雄縣鳳山市○○○路二三六號家樂
    福購物中心內（全名為家福股份有限公司高雄中山分公司，以下簡稱家樂福購物
    中心），由甲○○下手竊取皮夾一個（價值新台幣三百九十九元），因無法拔除
    皮夾上之防盜扣，甲○○遂將皮夾藏匿於左後褲袋內，得手後，於二人甫出收銀
    處口時，即為該購物中心警衛長乙○○發現，並自甲○○身上起出該只皮夾，報
    警查辦。
二、案經家樂福購物中心訴由高雄縣警察局鳳山分局報告臺灣高雄地方法院檢察署檢
    察官偵查起訴。
    理  由
壹、被告甲○○部分：
一、訊據被告甲○○固坦承於右揭時地，遭家樂福購物中心警衛長乙○○自其左後褲
    袋內取出未經結帳皮夾一只之事實，惟矢口否認有何竊盜犯行，辯稱：皮夾是其
    妻丙○○趁其雙手提物排隊結帳時，放入其口袋，伊當時不知其妻放何物，後來
    警衛人員在其褲袋內取出未結帳皮夾，伊才知道是商品，伊立即表示要重新結帳
    ，但遭拒絕云云。經查，
（一）被告二人偷竊皮夾之情節，業據該購物中心警衛長乙○○於本院證述：被告丙○○、甲○○二人於案發前數日，因涉嫌自家樂福購物中心偷竊商品（當次未
      經移送法辦），故於案發當日，被告二人又進入該購物中心時，伊即緊隨在旁
      注意二人動靜，後在地下一樓賣場，見甲○○拿取皮夾一只，並與其妻丙○○
      共同試圖拆卸皮夾之防盜扣，因無法拔除，甲○○遂將皮夾放入左後褲袋內，
      未經結帳即將該皮夾帶出收銀處口，伊即上前將二人攔下，並自甲○○褲袋內
      取出該只皮夾等語可佐（見本院九十年十二月十一日審判筆錄），足認皮夾係
      被告甲○○所拿取放入褲袋內之事實，洵屬明確，被告辯稱是其妻丙○○趁其
      未注意時放入一詞，顯非事實。又被告甲○○亦不否認警衛人員在其身上取出
      之該只皮夾未據其結帳之事實，而其當日另有購買其它商品一情，亦經乙○○
      證述明確，被告甲○○倘有購買該只皮夾之意，當應將皮夾一同放入購物車內
      供以結帳，然其竟私自放入褲袋內，其有不法意圖已灼然甚明，且由其試圖拔
      除皮夾防盜扣之舉，益證其竊盜犯行，洵屬明確，被告甲○○前揭所辯，無非
      卸責之詞，要無可採。參以被告二人之竊行，復據被告丙○○坦承不諱，雖被
      告丙○○為智能不足之人，且合併有精神症狀一情，已據被告甲○○提出靜和
      醫院燕巢分院診斷證明書為憑，並有前案即本院八十八年度易字第二九二八號
      被告丙○○竊盜案卷內所附之國軍高雄總醫院附設民眾診療服務處診斷證明書
      可資佐證，惟其於本院審理時應答正常，且知悉其所拿取之皮夾係他人之物，
      並明白此舉為偷竊，顯然其行為當時之意識狀態甚為正常，故其縱因前揭病症
      而偶有精神耗弱狀態，然其為有刑事責任能力人，要屬無疑，從而被告甲○○
      與丙○○就前揭竊盜犯行，互有犯意聯絡及行為分擔，亦堪肯認。此外，並有
      贓物領據一紙在卷可參，被告甲○○竊盜犯行，已臻明確，洵堪認定。
二、核被告甲○○所為，係犯刑法第三百二十條第一項竊盜罪。被告甲○○與丙○○
    ，有犯意聯絡及行為之分擔，均為共同正犯。審酌被告所竊取之商品價值，犯後
    否認，尚無悔意，前無犯罪前科，素行尚佳，有臺灣高雄地方法院檢察署刑案資
    料查註紀錄表在卷可稽等一切情狀，量處如主文所示之刑，並諭知易科罰金之折
    算標準。
貳、被告丙○○部分：
一、按案件曾經判決確定者，應為免訴之判決，刑事訴訟法第三百零二條第一款定有
    明文。而此項原則關於實質上一罪或裁判上一罪，均有其適用。連續犯係裁判上
    一罪，其一部分犯罪事實曾經判決確定者，其效力當然及於全部，故檢察官復將
    其他部分重行起訴，亦應諭知免訴之判決，亦有最高法院四十九年台非字第二Ｏ
    號判例可資參照。
二、經查，公訴人認被告丙○○與甲○○共同行竊，亦犯刑法第三百二十條第一項竊
    盜罪一節，固據被告丙○○坦承不諱，惟查，被告丙○○前於九十年六月十日上
    午八時十五分許，在高雄縣鳳山市○○街一０七號統一超商內，竊取味精、冰棒
    等商品為警查獲，所涉同條項之竊盜罪嫌，業經檢察官提起公訴，並由本院鳳山
    簡易庭於九十年十一月九日判處罰金一千元，如易服勞役，以佰元折算壹日，
    已於九十年十二月七日確定在案，有本院鳳山簡易庭九十年度鳳簡字第四九八號
    刑事簡易判決一份在卷可稽。該案與本件公訴人起訴的犯罪事實，時間緊接，且
    犯罪手法相同，顯係基於概括犯意，而犯同一之罪名，應屬連續犯，為裁判上一
    罪，依審判不可分原則，該案判決之效力，應及於全部犯罪事實，揆諸前揭說明
    ，爰不經言詞辯論，就被告丙○○部分逕為諭知免訴之判決。
據上論結，應依刑事訴訟法第二百九十九條第一項前段、第三百零二條第一款、第三
百零七條，刑法第二十八條、第三百二十條第一項、第四十一條第一項，罰金罰鍰提
高標準條例第一條前段、第二條，判決如主文。
中      華      民      國    九十      年     十二     月    三十一    日
                                臺灣高雄地方法院刑事庭
                                    法  官  陳淑卿
右正本證明與原本無異。
如不服本判決，應於判決送達後十日內，向本院提出上訴狀。
                                    書記官  陳朝宗
中      華      民      國    九十      年     十二     月    三十一    日
附錄本判決論罪之法條：
刑法第三百二十條第一項
意圖為自己不法之所有或第三人不法之所有，而竊取他人之動產者，為竊盜罪，
處五年以下有期徒刑、拘役或五百元以下罰金。


司法院資訊處製作；財團法人民間司法改革基金會備份。
